臺灣桃園地方法院刑事判決
111年度審訴字第1198號
公  訴  人  臺灣桃園地方檢察署檢察官 
被      告  蕭翰擇



上列被告因違反廢棄物清理法案件，經檢察官提起公訴（111年
度偵緝字第551號），被告於本院準備程序中，就被訴事實為有
罪之陳述，經本院告知簡式審判程序意旨，並聽取當事人之意見
後，本院合議庭裁定改依簡式審判程序審理，本院判決如下：
    主  文
蕭翰澤共同犯廢棄物清理法第四十六條第四款之非法清理廢棄物
罪，處有期徒刑壹年。未扣案之犯罪所得新臺幣捌仟元沒收，於
全部或一部不能沒收或不宜執行沒收時，追徵其價額。 
    事實及理由
一、本件犯罪事實及證據，除於證據部分補充「被告蕭翰澤於本
    院準備程序及審理中之自白」、「桃園市政府環境保護局10
    9年10月28日桃環稽字第1090098596號函」外，其餘均引用
    如附件檢察官起訴書之記載。
二、論罪科刑： 
  ㈠核被告所為，係違反廢棄物清理法第46條第4款之非法清除廢
    棄物罪。被告與真實姓名、年籍均不詳之成年男子及女性外
    籍移工各1名，就上開犯行，有犯意聯絡及行為分擔，為共
    同正犯。 
  ㈡爰審酌被告未依廢棄物清理法規定領有廢棄物清除許可文件
    ，即任意清除廢棄物，行為不當，應予懲處；惟念其犯後於
    偵審中均坦承犯行，態度尚可，兼衡被告前已因違反廢棄物
    清理法案件，經法院論罪科刑紀錄，有臺灣高等法院被告前
    案紀錄表1份可參，併參酌被告之智識程度、家庭、生活及
    經濟狀況等一切情狀，量處如主文所示之刑。
三、沒收：
  ㈠按犯罪所得，屬於犯罪行為人者，沒收之；沒收，於全部或
    一部不能沒收或不宜執行沒收時，追徵其價額，刑法第38條
    之1第1項前段、第3項定有明文。經查，被告於本院準備程
    序時供承，獲得新臺幣（下同）8,000元之報酬（詳本院111
    年10月12日準備程序筆錄第2頁），是被告本案之犯罪所得
    為8,000元，應依刑法第38條之1第1項前段、第3項規定諭知
    沒收，於全部或一部不能沒收或不宜執行沒收時，追徵其價
    額。
　㈡被告駕駛用以載運廢棄物之車牌號碼000-0000號自用小貨車
    ，非被告所有(詳偵19754卷第19至21、379頁），自無從宣
    告沒收，附此敘明。
據上論斷，應依刑事訴訟法第273條之1第1項、第299條第1項前
段、第310條之2、第454條第2項，判決如主文。
本案經檢察官陳寧君提起公訴，檢察官林欣怡到庭執行職務。
中　　華　　民　　國　　111 　年　　11　　月　　11　　日
                    刑事審查庭    法　官　林慈雁
以上正本證明與原本無異。
如不服本判決應於收受判決後20日內向本院提出上訴書狀，並應
敘述具體理由。其未敘述上訴理由者，應於上訴期間屆滿後20日
內向本院補提理由書(均須按他造當事人之人數附繕本)「切勿逕
送上級法院」。
                                  書記官　吳秉翰
中　　華　　民　　國　　111 　年　　11　　月　　11　　日
附錄論罪科刑法條
廢棄物清理法第46條
有下列情形之一者，處1年以上5年以下有期徒刑，得併科新臺幣
1千5百萬元以下罰金：
一、任意棄置有害事業廢棄物。
二、事業負責人或相關人員未依本法規定之方式貯存、清除、處
    理或再利用廢棄物，致污染環境。
三、未經主管機關許可，提供土地回填、堆置廢棄物。
四、未依第41條第1項規定領有廢棄物清除、處理許可文件，從
    事廢棄物貯存、清除、處理，或未依廢棄物清除、處理許可
    文件內容貯存、清除、處理廢棄物。
五、執行機關之人員委託未取得許可文件之業者，清除、處理一
    般廢棄物者；或明知受託人非法清除、處理而仍委託。
六、公民營廢棄物處理機構負責人或相關人員、或執行機關之人
    員未處理廢棄物，開具虛偽證明。 
　　
附件：
臺灣桃園地方檢察署檢察官起訴書
                                    111年度偵緝字第551號
　　被　　　告　蕭翰擇　男　27歲（民國00年00月00日生）
　　　　　　　　　　　　住○○市○○區○○路000號
　　　　　　　　　　　　國民身分證統一編號：Z000000000號
上列被告因違反廢棄物清理法案件，業經偵查終結，認應提起公
訴，茲將犯罪事實及證據並所犯法條分敘如下：
　　　　犯罪事實
一、蕭翰擇知悉從事廢棄物之清除、處理業務，應依廢棄物清理法
    第41條第1項之規定，向直轄市、縣（市）主管機關或中央
    主管機關委託之機關申請核發公民營廢棄物清除處理機構許
    可文件後，始得為之，竟基於未領有廢棄物清除、處理許可文
    件而從事廢棄物清除、處理之犯意，於民國109年8月4日下午
    3時50分許至同日下午4時20分許，駕駛車牌號碼000-0000號
    自用小貨車，夥同真實姓名年籍不詳之成年男性及女性外籍
    移工各1名，接受不知情邱子齊之委託前往桃園市○○區○○○○
    路00巷00弄0號，清除上開地點裝潢工程產出之廢木材混合
    物（代碼：D-0799）2堆，並載運至桃園市○○區○○段○○○段00
    00○0地號土地棄置，蕭翰擇因而不法獲利新臺幣（下同）8,00
    0元，嗣經民眾檢舉，桃園市政府環境保護局（下稱桃園市
    環保局）於109年10月12日、13日、16日前往稽查，始循線
    查悉上情。
二、案經內政部警政署保安警察第七總隊第三大隊報告偵辦。
　　　　證據並所犯法條
一、上揭犯罪事實，業據被告蕭翰擇於警詢時及偵訊中坦承不諱
    ，核與證人黃勝助、劉邦屘、許南山於警詢時、證人邱子齊
    、許永嘉於警詢時及偵訊中證述之情節大致相符，並有桃園
    市政府環保局109年10月12日（稽109-H17765）、10月13日
    （稽109-H17881）及10月16日（稽109-H18117）環境稽查工
    作紀錄表各1份及所附現場照片、土地謄本、車輛詳細資料
    報表各1份、現場照片4張等在卷可稽，足認被告之自白與事
    實相符，是被告犯嫌堪予認定。
二、核被告所為係違反廢棄物清理法第46條第4款未領有廢棄物處
    理許可文件從事廢棄物清除、處理罪嫌。至被告以8,000元之
    代價非法清除、處理上開廢棄物乙節，業據被告供承在卷，
    屬被告之犯罪所得，且未扣案，請依刑法第38條之1第1項前
    段規定宣告沒收，併依刑法第38條之1第3項規定宣告如全部
    或一部不能沒收或不宜執行沒收時，追徵其價額。
三、依刑事訴訟法第251條第1項提起公訴。
　　此　致
臺灣桃園地方法院
中　　華　　民　　國　 111　　年　　8 　　月　　14　　日
                            檢察官    陳寧君
本件證明與原本無異　　　　
中　　華　　民　　國　 111　　年　　8 　　月　　29　　日
                            書記官    羅心妤            
附錄本案所犯法條：　　
廢棄物清理法第46條
有下列情形之一者，處1年以上5年以下有期徒刑，得併科新臺幣
1千5百萬元以下罰金：
一、任意棄置有害事業廢棄物。
二、事業負責人或相關人員未依本法規定之方式貯存、清除、處
    理或再利用廢棄物，致污染環境。
三、未經主管機關許可，提供土地回填、堆置廢棄物。
四、未依第41條第1項規定領有廢棄物清除、處理許可文件，從
    事廢棄物貯存、清除、處理，或未依廢棄物清除、處理許可
    文件內容貯存、清除、處理廢棄物。
五、執行機關之人員委託未取得許可文件之業者，清除、處理一
    般廢棄物者；或明知受託人非法清除、處理而仍委託。
六、公民營廢棄物處理機構負責人或相關人員、或執行機關之人
    員未處理廢棄物，開具虛偽證明。